---
title: "Taller2"
author: "Javier Castellanos"
date: "29 de noviembre de 2017"
output: slidy_presentation
---

```{r setup, include=FALSE}
knitr::opts_chunk$set(echo = FALSE)
```

## Gráfico de la Cartera Total

```{r echo=FALSE,include=FALSE}
library(shiny)
library(shinydashboard)
library(dplyr)
library(highcharter)
```

```{r echo=FALSE,include=FALSE}
load('Bases/balance.sf.RData')
```

```{r echo=FALSE}
cartera.total <- balance.sf %>%
      group_by(TIPO_ENTIDAD) %>%
      summarise(sum(cartera.total))
      colnames(cartera.total)<-c("Tipo", "Monto")
```

```{r echo=FALSE}
    hchart(cartera.total, "pie",hcaes(x = Tipo, y = Monto)) %>%
      hc_title(text = "Cartera Total / promedio enero 2008 - septiembre 2017") %>%
      hc_add_theme(hc_theme_538()) %>%
      hc_chart(zoomType = "xy",
           width=500,
           height=500,
           borderColor = '#EBBA95',
           borderWidth = 2,
           backgroundColor = list( linearGradient = c(0, 0, 500, 500), stops = list( list(0, 'rgb(255, 255, 255)'), list(1, 'rgb(200, 200, 255)')))) %>%
    hc_plotOptions(
    pie = list(
      colorByPoint = TRUE, center = c('50%', '50%'),
      size = 300, dataLabels = list(enabled = TRUE)
    ))
```
```{r echo=FALSE}
    consumo <- balance.sf %>%
      group_by(TIPO_ENTIDAD) %>%
      summarise(sum(consumo.total))
    colnames(consumo)<-c("Tipo", "Monto")
    consumo$Segmento <- "consumo"
    
    micro <- balance.sf %>%
      group_by(TIPO_ENTIDAD) %>%
      summarise(sum(micro.total))
    colnames(micro)<-c("Tipo", "Monto")
    micro$Segmento <- "micro"
    
    comercial <- balance.sf %>%
      group_by(TIPO_ENTIDAD) %>%
      summarise(sum(comercial.total))
    colnames(comercial)<-c("Tipo", "Monto")
    comercial$Segmento <- "comercial"
    
    vivienda <- balance.sf %>%
      group_by(TIPO_ENTIDAD) %>%
      summarise(sum(vivienda.total))
    colnames(vivienda)<-c("Tipo", "Monto")
    vivienda$Segmento <- "vivienda"
    
   segmentos.cartera <- rbind(consumo,micro,comercial,vivienda)
```
## Análisis de la Cartera Total

En el gráfico de la cartera de total y por tipo de crédito, se puede observar que la mayor participación de cartera la tienen los bancos tradicionales, seguido de las cooperativas y finalmente los bancos de 
microfinanzas.

- En los bancos de microfinanzas se tiene una mayor participación de los microcréditos y de la cartera comercial.
- En los bancos tradicionales, se tiene una mayor concentración en los créditos de consumo y en la cartera comercial.
- En las Cooperativas se tiene una mayor concentración en consumo seguido de la cartera de microcrédito.

## Gráfico de la Morosidad

```{r echo=FALSE}
    mora.consumo <- balance.sf %>%
      group_by(TIPO_ENTIDAD) %>%
      summarise(sum(mora.consumo))
    colnames(mora.consumo)<-c("Tipo", "Monto")
    mora.consumo$Segmento <- "consumo"
    
    mora.micro <- balance.sf %>%
      group_by(TIPO_ENTIDAD) %>%
      summarise(sum(mora.micro))
    colnames(mora.micro)<-c("Tipo", "Monto")
    mora.micro$Segmento <- "micro"
    
    mora.comercial <- balance.sf %>%
      group_by(TIPO_ENTIDAD) %>%
      summarise(sum(mora.comercial))
    colnames(mora.comercial)<-c("Tipo", "Monto")
    mora.comercial$Segmento <- "comercial"
    
    mora.vivienda <- balance.sf %>%
      group_by(TIPO_ENTIDAD) %>%
      summarise(sum(mora.vivienda))
    colnames(mora.vivienda)<-c("Tipo", "Monto")
    mora.vivienda$Segmento <- "vivienda"
    
   mora.cartera <- rbind(mora.consumo,mora.micro,mora.comercial,mora.vivienda)
```

```{r echo=TRUE}
    hchart(mora.cartera, "bar", hcaes(x = Tipo, y = Monto, group = Segmento)) %>%
      hc_title(text = "Indicador de Morosidad por Tipo de Cartera / promedio enero 2008 - septiembre 2017") %>%
      hc_add_theme(hc_theme_google())
```

## Análisis de la Morosidad

Al analizar la morosidad por tipo de crédito, se observa que en los 3 segmentos de crédito las Cooperativas presentan un mayor nivel de morosidad (únicamente en vivienda es mayor la morosidad de los bancos tradicionales), siendo el indicador de morosidad de microcréditos el que presenta mayor deterioro. 
Esto evidencia aparte de potenciales señales de sobreendeudamiento que existen falencias en la tecnología crediticia especializada en microcrédito en el sector de las Cooperativas.
