---
title: "Informe Taller Markdown"
author: "Carlos Sotomayor"
date: "29 de noviembre de 2017"
output: html_document
---

```{r setup, include=FALSE}
knitr::opts_chunk$set(echo = TRUE)
```

## Taller Series Temporales
La base de datos para realizar el taller es la siguiente:

- Base PIB Trimestral que he hemos utilizado en diversos ejemplos en la clase 


**Cargamos la serie Pib**
```{r pib}
setwd("C:/Users/User/Documents/Rstudio/CursoRModulo3/TallerM3") 
pib <- read.csv("pib.csv")
library(stats)
d<- dim(pib)
pib_trim <- ts(pib$PIB2007[5:d[1]], start=(c(2002,1)), frequency=4)
plot.ts(pib_trim)



```

## Estimar un ciclo suavizado

Considerando  el factor lambda de baja y alta frecuencia con el filtro de Hodrick-Presscott 

```{r}
library(mFilter)
DesAlto.hp=hpfilter(pib_trim,type = "lambda", freq = 677.13)
DesBajo.hp=hpfilter(pib_trim,type = "lambda", freq = 1)
plot(DesAlto.hp$cycle)
lines(DesBajo.hp$cycle, col="red")

```

## Es estacionaria y tiene tendencia
```{r}
plot(stl(pib_trim,"per"))
```


## Entonces diferenciamos
```{r}
diff_pib_trim=diff(pib_trim)
```


## Aqui vemos ya que es estacionaria en su media y no hay tendencia
```{r}
plot(stl(diff_pib_trim,"per"))
```


## Funciones FAS, FAP al pib diferenciado
- Vemos en la funcion ACF que los resagos no decresen exponencialmente a 0
por lo tanto tendra un valor 0 para medias mobiles.

- Vemos en la funcion PACF que el primer resago se va volviendo nula
por lo tanto tendra un valor de 1 para la autocorrelacion
```{r}
library(astsa)
acf2(ts(diff_pib_trim,frequency = 1))
```

Por lo tanto definiremos el modelo arima así
```{r}
mod<- arima(pib_trim,order = c(2, 1, 0))
acf(residuals(mod))
pacf(residuals(mod))
```

## Prueba Ljung-Box
```{r}
Box.test(residuals(mod),type = "Ljung-Box")
```


### Veamos los reciduables del modelo elevado al cuadrado para ver problemas en la varianza 
```{r}
r2=resid(mod)^2
acf2(r2)
```


## Hacemos la Predicción
```{r}
mod_Predict <- predict(mod, n.ahead=3)
mod_Predict
```

Con arima El pib trimestral subira en los 3 ultimos trimestres del 2017 

## Hacer intervalos de confianza a un 95% del error estandard
```{r}
U <- mod_Predict$pred + 2*mod_Predict$se
L <- mod_Predict$pred - 2*mod_Predict$se
ts.plot(pib_trim, mod_Predict$pred, U, L, col=c(1,2,4,4), lty = c(1,1,2,2))
```


## Modelo Sarima
```{r}
model=sarima(pib_trim, 2,1,0,0,1,0,4)

sarima.for(pib_trim, 3, 2,1,0,0,1,0,4)
```

Con sarima El pib trimestral subira en los 3 ultimos trimestres del 2017 :

