---
title: "Taller1"
author: "Javier Castellanos"
date: "26 de noviembre de 2017"
output: html_document
---

```{r setup, include=FALSE}
knitr::opts_chunk$set(echo = TRUE)
```

## Presentación en R Markdown de Información del Sistema Financiero
 
A continuación se presenta un análisis de la cartera global, así como de la cartera por tipo de crédito: consumo, microcrédito, comercial y vivienda; descrita para cada uno de los segmentos que componen el **Sistema Financiero: Bancos Tradicionales, Bancos de Microfinanzas y Cooperativas.** 

También, se presenta un análisis de la morosidad global y por tipo de crédito, para cada uno de los segmentos del Sistema Financiero antes descritos.

Las fuentes de información de este estudio fueron los balances publicados por la **Superintedencia de Bancos** y por la **Superintendencia de Economía Popular y Solidaria.**

Es importante anotar que el segmento de bancos privados está compuesto por 20 entidades, el segmentos de bancos tradicionales por 5 entidades y el segmento de Cooperativas por 60 entidades.

```{r echo=FALSE,include=FALSE}
library(shiny)
library(shinydashboard)
library(dplyr)
library(highcharter)
```

```{r echo=FALSE,include=FALSE}
load('balance.sf.RData')
```

## Análisis de la Cartera Total

En el gráfico que se muestra a continuación, se puede observar la participación
promedio (enero 2008 - septiembre 2017) de la cartera de total y por tipo de crédito:

```{r echo=FALSE}
cartera.total <- balance.sf %>%
      group_by(TIPO_ENTIDAD) %>%
      summarise(sum(cartera.total))
      colnames(cartera.total)<-c("Tipo", "Monto")
```

```{r echo=TRUE}
    hchart(cartera.total, "pie", hcaes(x = Tipo, y = Monto)) %>%
      hc_title(text = "Cartera Total / promedio enero 2008 - septiembre 2017") %>%
      hc_add_theme(hc_theme_538())
```

Se puede observar que la mayor participación de cartera la tienen los bancos tradicionales, seguido de las cooperativas y finalmente los bancos de microfinanzas.

```{r echo=TRUE}
    consumo <- balance.sf %>%
      group_by(TIPO_ENTIDAD) %>%
      summarise(sum(consumo.total))
    colnames(consumo)<-c("Tipo", "Monto")
    consumo$Segmento <- "consumo"
    
    micro <- balance.sf %>%
      group_by(TIPO_ENTIDAD) %>%
      summarise(sum(micro.total))
    colnames(micro)<-c("Tipo", "Monto")
    micro$Segmento <- "micro"
    
    comercial <- balance.sf %>%
      group_by(TIPO_ENTIDAD) %>%
      summarise(sum(comercial.total))
    colnames(comercial)<-c("Tipo", "Monto")
    comercial$Segmento <- "comercial"
    
    vivienda <- balance.sf %>%
      group_by(TIPO_ENTIDAD) %>%
      summarise(sum(vivienda.total))
    colnames(vivienda)<-c("Tipo", "Monto")
    vivienda$Segmento <- "vivienda"
    
   segmentos.cartera <- rbind(consumo,micro,comercial,vivienda)
```

En los bancos de microfinanzas se tiene una mayor participación de los microcréditos y de la cartera comercial.

En los bancos tradicionales, se tiene una mayor concentración en los créditos de consumo y en la cartera comercial.

En las Cooperativas se tiene una mayor concentración en consumo seguido de la cartera de microcrédito.

```{r echo=TRUE}
    hchart(segmentos.cartera, "column", hcaes(x = Tipo, y = Monto, group = Segmento)) %>%
      hc_title(text = "Cartera por Segmento de Crédito / promedio enero 2008 - septiembre 2017") %>%
      hc_add_theme(hc_theme_darkunica())
```

```{r echo=TRUE}
    mora.consumo <- balance.sf %>%
      group_by(TIPO_ENTIDAD) %>%
      summarise(sum(mora.consumo))
    colnames(mora.consumo)<-c("Tipo", "Monto")
    mora.consumo$Segmento <- "consumo"
    
    mora.micro <- balance.sf %>%
      group_by(TIPO_ENTIDAD) %>%
      summarise(sum(mora.micro))
    colnames(mora.micro)<-c("Tipo", "Monto")
    mora.micro$Segmento <- "micro"
    
    mora.comercial <- balance.sf %>%
      group_by(TIPO_ENTIDAD) %>%
      summarise(sum(mora.comercial))
    colnames(mora.comercial)<-c("Tipo", "Monto")
    mora.comercial$Segmento <- "comercial"
    
    mora.vivienda <- balance.sf %>%
      group_by(TIPO_ENTIDAD) %>%
      summarise(sum(mora.vivienda))
    colnames(mora.vivienda)<-c("Tipo", "Monto")
    mora.vivienda$Segmento <- "vivienda"
    
   mora.cartera <- rbind(mora.consumo,mora.micro,mora.comercial,mora.vivienda)
```

```{r echo=TRUE}
    hchart(mora.cartera, "bar", hcaes(x = Tipo, y = Monto, group = Segmento)) %>%
      hc_title(text = "Indicador de Morosidad por Tipo de Cartera / promedio enero 2008 - septiembre 2017") %>%
      hc_add_theme(hc_theme_google())
```

Al analizar la morosidad por tipo de crédito, se observa que en los 3 segmentos de crédito las Cooperativas presentan un mayor nivel de morosidad (únicamente en vivienda es mayor la morosidad de los bancos tradicionales), siendo el indicador de morosidad de microcréditos el que presenta mayor deterioro. 
Esto evidencia aparte de potenciales señales de sobreendeudamiento que existen falencias en la tecnología crediticia especializada en microcrédito en el sector de las Cooperativas.
