---
title: "RFM Script R"
output:
  html_document:
    df_print: paged
---

## CARGA DE DATOS
El código presentado a continuación fué generado para el tratamiento de la base de datos y la creación de las variables Recencia, Frecuencia y Monto para el modelo RFM.

La base de datos inicial, Perfiles.csv, contiene 1031869 individuos y 571 variables, divididas en Local, Frecuencia y Ventas en 52 semanas. Para la carga y tratamiento de la base de datos son necesarios los siguientes paquetes:
```{r,results='hide',echo=T,message=FALSE,eval=FALSE}
library(dplyr)
library(data.table)
library(ggplot2)
options(scipen=999)
memory.limit(size = 5500000)
```

Las siguientes lineas cargan la base de datos en el objeto Perfiles_S y luego se la divide en los objetos Frecuencia_S, Local_S, Dist_L_S, Venta_S, Rank_S para facilitar el tretamiento.
```{r,results='hide',echo=T,message=FALSE,eval=FALSE}
Perfiles_S<-fread("Perfiles_S.csv",sep=",",dec=".",header=T)
Perfiles_S[,1]<-NULL
colnames(Perfiles_S)

Frecuencia_S<-subset(Perfiles_S,select = colnames(Perfiles_S)[1:53])
Frecuencia_S<-as.data.frame(Frecuencia_S)

Local_S<-cbind(Perfiles_S[,1],subset(Perfiles_S,select=colnames(Perfiles_S)[54:105]))
Dist_L_S<-cbind(Perfiles_S[,1],subset(Perfiles_S,select=colnames(Perfiles_S)[106:157]))
Venta_S<-cbind(Perfiles_S[,1],subset(Perfiles_S,select=colnames(Perfiles_S)[158:673]))
Rank_S<-cbind(Perfiles_S[,1],subset(Perfiles_S,select=colnames(Perfiles_S)[674:724]))
```

## TRATAMIENTO DE LA BASE DE DATOS
# Analisis de Frecuencias de visitas en las 52 semanas y creación de la variable Frecuencia para el modelo RFM
El siguiente código permite analizar los valores atípicos para cada una de las semanas y calcular la frecuencia de visita para cada cliente en este tiempo.
```{r,results='hide',echo=T,message=FALSE,eval=FALSE}
no_cero<-function(x){
  y<-x[x>0]
  y
}
p_ciles<-function(x){
y<-x[x>0]
quantile(y,prob=seq(0.1,1,0.1))
}

Sum_Frec<-as.data.frame(cbind(Frecuencia_S[,1],apply(Frecuencia_S[,-1],MARGIN = 1,sum)))
colnames(Sum_Frec)<-c("ID_PERSONA","FREC_52")
boxplot(Sum_Frec$FREC_52)


is_outlier <- function(x) {
  return(x < quantile(x, 0.25) - 1.5 * IQR(x) | x > quantile(x, 0.75) + 1.5 * IQR(x))
}
graf_outl<-function(data_S){
  l1<-apply(data_S[,-1],MARGIN = 2,no_cero)
  l2<-list()
  for(i in 1:length(l1)){
    l2[i]<-list(cbind(data.frame(l1[[i]]),rep(names(l1)[i],nrow(data.frame(l1[i])))))
    colnames(l2[[i]])<-c("Val","Sem")
  }
  sub_data_vert<-rbindlist(l2)
  cb<-ggplot(sub_data_vert%>%filter(),aes(x=Sem,y=Val,fill=Sem)) + geom_boxplot() +
    #stat_summary(fun.y="mean", geom="point", shape=23, size=2, fill="white",show.legend =F) + 
    guides(fill=F) + labs(x="",y="") + theme(axis.text.x = element_text(angle=30, hjust=1, vjust=1))+
    #geom_text(data = means, aes(label = round(values,2)),vjust=-1,size=3.5)+ 
    #geom_text(aes(label=round(outlier,2)),na.rm=TRUE,size=3.5,colour="blue") +
    ggtitle(label = "Caja Bigotes")
  return(cb)
}
outs_id<-function(data_S){
  #data_S<-Venta_S_Gen
  sem<-list()
  for(j in 2:ncol(data_S)){
    sem[j]<-list(cbind(data_S[,1],data_S[,j]))
  }
  sem[[1]]<-NULL
  
  mc<-list()
  for(k in 1:length(sem)){
    mc[k]<-list(sem[[k]][sem[[k]][,2]>0,])
  }
  #mc[[16]]<-t(mc[[16]])
  #mc[[24]]<-t(mc[[24]])
  
  out<-list()
  for(r in 1:length(mc)){
    if(class(mc[[r]])=="matrix"){out[r]<-list(mc[[r]][is_outlier(mc[[r]][,2]),])}
    else{out[r]<-list(t(mc[[r]])[is_outlier(t(mc[[r]])[,2]),])}
  }
  
  out_fin<-list()
  for(s in 1:length(out)){
    if(class(out[[s]])=="matrix"){
      out_fin[s]<-list(cbind(out[[s]],rep(colnames(data_S)[-1][s],nrow(out[[s]]))))}
    else{out_fin[s]<-list(cbind(t(out[[s]]),rep(colnames(data_S)[-1][s],nrow(t(out[[s]])))))}
  }
  
  out_data_s<-as.data.frame(rbindlist(lapply(out_fin,as.data.frame)))
  colnames(out_data_s)<-c("ID_PERSONA","VALOR","SEMANA")
  out_data_s$VALOR<-as.character(out_data_s$VALOR)
  out_data_s$VALOR<-as.numeric(out_data_s$VALOR)
  summary(out_data_s$VALOR)
  out_data_s
}

out_frec_s<-outs_id(Frecuencia_S)
summary(out_frec_s$VALOR)
write.csv(out_frec_s,"atipicos_frecuencia_52.csv")
```

# Análisis de Ventas en las 52 semanas
De manera análoga a las frecuencias, se analizan las ventas por tipo excluyendo "SUMINISTROS" y "OTROS_CONCEPTOS_Y_SERVICIOS".
```{r,results='hide',echo=T,message=FALSE,eval=FALSE}
Venta_SS<-Venta_S%>%select(-contains("SUMINISTROS"),-contains("OTROS_CONCEPTOS_Y_SERVICIOS"))

##Ventas General
Venta_S_Gen<-as.data.frame(Venta_SS%>%select(ID_PERSONA,contains("_0")))
summary(Venta_S_Gen[,-1])
dec_Ventas_Gen<-as.data.frame(apply(Venta_S_Gen[,-1],MARGIN = 2,p_ciles))
#dec_Ventas_Gen
cb_v0<-graf_outl(Venta_S_Gen)
cb_v0
out_ven_0<-outs_id(Venta_S_Gen)
write.csv(out_ven_0,"atipicos_ventas_0_52.csv")
###

##Ventas Abarrottes
Ventas_S_1<-as.data.frame(Venta_SS%>%select(ID_PERSONA,contains("_ABARROTES")))
summary(Ventas_S_1[,-1])
dec_Ventas_S_1<-as.data.frame(apply(Ventas_S_1[,-1],MARGIN = 2,p_ciles))
cb_vs1<-graf_outl(Ventas_S_1)
cb_vs1
out_ven_1<-outs_id(Ventas_S_1)
write.csv(out_ven_1,"atipicos_ventas_1_52.csv")
##

##Ventas Alimentos Frescos
Ventas_S_2<-as.data.frame(Venta_SS%>%select(ID_PERSONA,contains("_ALIMENTOS_FRESCOS")))
summary(Ventas_S_2[,-1])
dec_Ventas_S_2<-as.data.frame(apply(Ventas_S_2[,-1],MARGIN = 2,p_ciles))
cb_vs2<-graf_outl(Ventas_S_2)
cb_vs2
out_ven_2<-outs_id(Ventas_S_2)
write.csv(out_ven_2,"atipicos_ventas_2_52.csv")
##

##Ventas Limpieza Hogar
Ventas_S_3<-as.data.frame(Venta_SS%>%select(ID_PERSONA,contains("_LIMPIEZA_HOGAR")))
summary(Ventas_S_3[,-1])
dec_Ventas_S_3<-as.data.frame(apply(Ventas_S_3[,-1],MARGIN = 2,p_ciles))
cb_vs3<-graf_outl(Ventas_S_3)
cb_vs3
out_ven_3<-outs_id(Ventas_S_3)
write.csv(out_ven_2,"atipicos_ventas_3_52.csv")
##

##Ventas Cuidado Personal
Ventas_S_4<-as.data.frame(Venta_SS%>%select(ID_PERSONA,contains("_CUIDADO_PERSONAL")))
summary(Ventas_S_4[,-1])
dec_Ventas_S_4<-as.data.frame(apply(Ventas_S_4[,-1],MARGIN = 2,p_ciles))
cb_vs4<-graf_outl(Ventas_S_4)
cb_vs4
out_ven_4<-outs_id(Ventas_S_4)
write.csv(out_ven_4,"atipicos_ventas_4_52.csv")
##

##Ventas Diversión y Entretenimiento
Ventas_S_5<-as.data.frame(Venta_SS%>%select(ID_PERSONA,contains("_DIVERSION_Y_ENTRETENIMIENTO")))
summary(Ventas_S_5[,-1])
dec_Ventas_S_5<-as.data.frame(apply(Ventas_S_5[,-1],MARGIN = 2,p_ciles))
cb_vs5<-graf_outl(Ventas_S_5)
cb_vs5
out_ven_5<-outs_id(Ventas_S_5)
write.csv(out_ven_5,"atipicos_ventas_5_52.csv")
##

##Ventas Mercaderia General
Ventas_S_6<-as.data.frame(Venta_SS%>%select(ID_PERSONA,contains("_MERCADERIA_GENERAL")))
summary(Ventas_S_6[,-1])
dec_Ventas_S_6<-as.data.frame(apply(Ventas_S_6[,-1],MARGIN = 2,p_ciles))
cb_vs6<-graf_outl(Ventas_S_6)
cb_vs6
out_ven_6<-outs_id(Ventas_S_6)
write.csv(out_ven_6,"atipicos_ventas_6_52.csv")
##

##Ventas Textiles
Ventas_S_7<-as.data.frame(Venta_SS%>%select(ID_PERSONA,contains("_TEXTILES")))
summary(Ventas_S_7[,-1])
dec_Ventas_S_7<-as.data.frame(apply(Ventas_S_7[,-1],MARGIN = 2,p_ciles))
cb_vs7<-graf_outl(Ventas_S_7)
cb_vs7
out_ven_7<-outs_id(Ventas_S_7)
write.csv(out_ven_7,"atipicos_ventas_7_52.csv")
####
```

# Creación de la variable Monto en las 52 semanas
Luego de analizadas las ventas, se realiza la suma de estos valores para cada cliente, para obtener el monto final para el modelo RFM.
```{r,results='hide',echo=T,message=FALSE,eval=FALSE}
####MONTOS####
####MONTOS VENTAS
Venta_SS<-as.data.frame(Venta_SS)
aux_v<-paste0("VENTA_SEMANA_",1:52,"_0")
Montos_general<-cbind(Venta_SS[,1],apply(Venta_SS[,-c(1,match(aux_v,colnames(Venta_SS)))],1,sum))
Montos_general<-as.data.frame(Montos_general)
colnames(Montos_general)<-c("ID_PERSONA","MONTO_52")
boxplot(Montos_general$MONTO_52)
```

# Creación de la variable Recencia en las 52 semanas
La variable Recencia se crea tomando en cuenta que la semana 52 es la más reciente, así, el siguiente código ayuda de manera eficiente a generar el tiempo en días que se demoró cada cliente en realizar su última compra, medida desde la semana 52.
```{r,results='hide',echo=T,message=FALSE,eval=FALSE}
#####Recencia_S####
FR<-Frecuencia_S%>%select(-ID_PERSONA)
#FR<-as.matrix(FR)
Recen<-function(x,n){
for(j in 1:nrow(x)){
  if(x[,1][j]!=0){x[,1][j]<-n*7-j*7+1}
}
  return(x)
}#Calculo recencia por periodo

Recen_n<-function(FR,Frecuencia_n,n){
  re1<-apply(FR,1,as.data.frame)
  re12<-lapply(re1,Recen,n)
  re13<-lapply(re12,FUN = function(x) min(x[,1][x[,1]>0]))
  Recencia1<-as.numeric(re13)-1
  Recencia_n<-as.data.frame(cbind(Frecuencia_n$ID_PERSONA,Recencia1))
  colnames(Recencia_n)<-c("ID_PERSONA","Recencia")
  Recencia_n
}#Calculo recencia data frame

FR<-Frecuencia_S%>%select(-ID_PERSONA)
Recencia_52<-Recen_n(FR,Frecuencia_S,52)
```

# Modelo RFM
Cradas las variables Recencia, Frecuencia y Monto para el período analizado, se crea la tabla con estas variables y se adjunta el "ID_PERSONA".
```{r,results='hide',echo=T,message=FALSE,eval=FALSE}
RFM<-cbind(Recencia_52,Sum_Frec$FREC_52,Montos_general$MONTO_52)
colnames(RFM)<-c("ID_PERSONA","Recencia_52","FREC_52","MONTO_52")
```

Luego se realiza el análisis descriptivo para estas tres variables y se excluyen valores atípicos. Para la variable Monto se mantienen todas las devoluciones y se toma valores menores o iguales a 52000.
```{r,results='hide',echo=T,message=FALSE,eval=FALSE}
#Recencia
qplot(x=RFM$Recencia_52,xlab = "Recencia_52",fill=I("lightblue"),binwidth = 10,col=I("black"),main="Distribución Recencia 52")
qplot(data=data%>%filter(ind=="Recencia_52"),x=ind,y=values,geom="boxplot",color="ind",main="Caja Bigotes Recencia_52")
summary(RFM$Recencia_52)

#Frecuencia_atip
qplot(x=RFM$FREC_52,xlab = "Frecuencia_52",fill=I("lightblue"),binwidth = 10,col=I("black"),main="Frecuencia 52 Semanas con Atipicos")
qplot(data=data%>%filter(ind=="FREC_52"),x=ind,y=values,geom="boxplot",color="ind",main = "Caja Bigotes Frecuencia_52")
summary(RFM$FREC_52)

#Frecuencia_no_atip
Frec_rfm<-RFM[!is_outlier(RFM$FREC_52),c(1,3)]
qplot(x=Frec_rfm$FREC_52,xlab = "Frecuencia_52",fill=I("lightblue"),binwidth = 10,col=I("black"),main="Frecuencia 52 Semanas sin Atipicos")
summary(Frec_rfm$FREC_52)

#Monto_atip
qplot(x=RFM$MONTO_52,xlab = "Monto_52",fill=I("lightblue"),binwidth = 10,col=I("black"),main="Monto 52 Semanas con Atipicos")
qplot(data=data%>%filter(ind=="MONTO_52"),x=ind,y=values,geom="boxplot",color="ind",main = "Caja Bigotes Monto_52")
summary(RFM$MONTO_52)

#Monto_no_atip
Monto_rfm<-RFM[RFM$MONTO_52<=52000,c(1,4)]
#RFM$MONTO_52>-577.6842&RFM$MONTO_52<=52000####No se modifico nada de aqui en adelante 04/07/2017
qplot(x=Monto_rfm$MONTO_52,xlab = "Monto_52",fill=I("lightblue"),binwidth = 10,col=I("black"),main="Monto 52 Semanas sin Atipicos (<=52000)")
summary(Monto_rfm$MONTO_52)

RFM_FIN_52<-Reduce(merge,list(RFM[,c(1,2)],Frec_rfm,Monto_rfm))
```

A continuación se crean los quintiles para cada variable para realizar la segmentación según su calificación RFM.
```{r,results='hide',echo=T,message=FALSE,eval=FALSE}
quintiles_RFM<-function(Var){
  #Var<-RFM_FIN_52$Recencia_52
  #Var<-RFM_FIN_52$FREC_52
  Var<-RFM_FIN_52$MONTO_52
  R<-Var[order(Var,decreasing=T)]
  R_q <- quantile(R,prob=seq(0.2,1,0.2))
  
  AR<-matrix(ncol=3,nrow=length(R_q))
  #AR[1,1]<-0
  #AR[1,1]<-1
  AR[1,1]<-min(RFM_FIN_52$MONTO_52)
  AR[length(R_q),2]<-R_q[length(R_q)]
  
  for(i in 1:nrow(AR))
  {
    AR[i,2]<-R_q[i]
    AR[i+1,1]<-R_q[i]+1
  }
  #colnames(AR)<-c("De","Hasta","R")
  #colnames(AR)<-c("De","Hasta","F")
  colnames(AR)<-c("De","Hasta","M")
  #AR[,3]<-c(5:1)
  AR[,3]<-c(1:5)
  AR
}

#quin_Rec<-as.data.frame(AR)
quin_Rec
#quin_Frec<-as.data.frame(AR)
quin_Frec
#quin_Mon<-as.data.frame(AR)
quin_Mon

RFM_FIN_52$R<-ifelse(RFM_FIN_52$Recencia_52>0&RFM_FIN_52$Recencia_52<=21,5,
                ifelse(RFM_FIN_52$Recencia_52>21&RFM_FIN_52$Recencia_52<=56,4,
                       ifelse(RFM_FIN_52$Recencia_52>56&RFM_FIN_52$Recencia_52<=126,3,
                              ifelse(RFM_FIN_52$Recencia_52>126&RFM_FIN_52$Recencia_52<=217,2,1))))

RFM_FIN_52$Fr<-ifelse(RFM_FIN_52$FREC_52>1&RFM_FIN_52$FREC_52<=3,1,
                 ifelse(RFM_FIN_52$FREC_52>3&RFM_FIN_52$FREC_52<=5,2,
                        ifelse(RFM_FIN_52$FREC_52>5&RFM_FIN_52$FREC_52<=10,3,
                               ifelse(RFM_FIN_52$FREC_52>10&RFM_FIN_52$FREC_52<=23,4,5))))

RFM_FIN_52$M<-ifelse(RFM_FIN_52$MONTO_52>-5870.52370&RFM_FIN_52$MONTO_52<=18.53510,1,
                ifelse(RFM_FIN_52$MONTO_52>18.53510&RFM_FIN_52$MONTO_52<=45.17764,2,
                       ifelse(RFM_FIN_52$MONTO_52>45.17764&RFM_FIN_52$MONTO_52<=96.73504,3,
                              ifelse(RFM_FIN_52$MONTO_52>96.73504&RFM_FIN_52$MONTO_52<=220.75908,4,5))))

```

Finalmente, para realizar la correcta segmentación por calificación RFM, se realiza un Analisis de Componentes Principales, mismo que da como resultado una variable "Score", la cual es dividida en deciles para obtener la mejor segmentación de clientes.
```{r,results='hide',echo=T,message=FALSE,eval=FALSE}
###ACP####
mydata<-RFM_FIN_52[,c("R","Fr","M")]
mcor_rfm<-cor(mydata)

library(psych)
fa.parallel(mydata, fa="pc", n.iter=100,
            show.legend=FALSE, main="Scree plot with parallel analysis")

PC <- principal(mydata, nfactors=1)
PC
PC$values

RFM_FIN_52$scoresACP<-PC$scores
biplot(PC)

RFM_FIN_52$RFM<-paste(RFM_FIN_52$R,RFM_FIN_52$Fr,RFM_FIN_52$M)
TF<-unique(cbind(RFM_FIN_52$scoresACP,RFM_FIN_52$RFM))
RFM_tabla<-as.data.frame(table(RFM_FIN_52$RFM))
Deciles_ACP<-as.data.frame(quantile(RFM_FIN_52$scoresACP,probs = seq(0.1,1,0.1)))
Deciles_ACP$RFM<-TF[,2][match(Deciles_ACP[,1],TF[,1])]
colnames(Deciles_ACP)<-c("Score","RFM")
write.csv(RFM_tabla,"RFM_FREC.csv")
write.csv(Deciles_ACP,"Deciles_ACP.csv")
write.csv(RFM_FIN_52,"RFM_FIN_52.csv")

```

