Pronosticos
========================================================
author: Rai Rivera
date: 
autosize: true

Introduccion
========================================================

Autoarima
 
El objetivo de este documento es para dar una breve explicacion de la aplicacion que se desarrollara. 

La aplicacion consiste en tomar la base de datos del producto interno bruto (PIB) de la Comision economica para America Latina y el Caribe (CEPAL) y realizar un modelo ARIMA para cada pais de America Latina y el Caribe, ademas, realizar un pronostico del PIB para tres periodos. A continuacion, se explicara de manera breve los pasos que se realizarian para cada pais.

Pasos
========================================================

```{r setup, include=FALSE}
knitr::opts_chunk$set(echo = TRUE)
library(forecast)
library(readxl)
aplicacion <- read_excel("aplicacion.xlsx")
attach(aplicacion)
```
En primer lugar, cabe senalar que la base de datos se encuentra en terminos anuales en dolares de Estados Unidos para cada pais, desde 1990 hasta 2016. 

Primero se le aplica la serie de tiempo a los datos de cada pais y se realiza el grafico. Se ha tomado de ejemplo al pais Antigua y Barbuda

MODELO
========================================================

```{r, echo=FALSE}
AyBts <- ts(`Antigua y Barbuda`, start = 1990, frequency = 1)
plot(AyBts)
```

MODELO ARIMA

Para fines practicos, se utilizara el paquete "Forecast" y de esta manera emplear la opcion autoarima y poder realizar el modelo para cada pais, como se presenta a continuacion

MODELO PARTE 2
========================================================
```{r}
AyBtsa <- auto.arima(AyBts)
summary(AyBtsa)
```

La opcion autoarima realiza la modeliazacion optima para la serie de cada pais de manera automatica en base a ciertos parametros pre-establecidos, ademas el paquete forcaste nos permite realizar el pronostico de este modelo. El pronostico realizado sera para tres periodos

MODELO PARTE 3
========================================================

```{r}
AyBF <- forecast(AyBtsa,3)
plot(AyBF)
```

MODELO PARTE 4
========================================================

```{r}
summary(AyBF)
```
