---
title: "Ejemplo de Presentación ioslides"
author: "R Users Group - Ecuador"
date: "18 de noviembre de 2017"
output:
  ioslides_presentation: default
  slidy_presentation: default
---

```{r setup, include=FALSE}
library(highcharter)
knitr::opts_chunk$set(echo = FALSE)
```

## R Markdown

Este es un ejemplo de la presentación que se debe desarrollar como taller del módulo 4 "Visualización y reportería dinámica con R" de la Escuela de R-Estadística v3.

## La presentación debe incluir:

- Introducción al tema a analizar
- Código relevante de la captura o carga de datos, limpieza y procesamiento, y un detalle breve de los mismos.
- Gráficos y tablas de resultados
- Conclusiones

## Carga, limpieza y procesamiento

    codigo relevante

## Detalle breve de datos

```{r cars, echo = TRUE}
summary(cars)
```


## Resultados

```{r echo=F, comment=F, warning=F}
data(diamonds, mpg, package = "ggplot2")

hchart(mpg, "scatter", hcaes(x = displ, y = hwy, group = class)) %>%   hc_title(text = "Dispersión diamonds") %>% hc_add_theme(hc_theme_economist())
```

## Conclusiones

    summary(model)

Como resultado del análisis observamos que ...
    
Etc.
